【裁判字號】    92,簡上,45
【裁判日期】    920617
【裁判案由】    賭博
【裁判全文】
臺灣板橋地方法院刑事判決                          九十二年度簡上字第四五號
    上訴人  即
    被      告  庚○○
右列上訴人因賭博案件，不服本院九十一年度板簡字第一六五三號，中華民國九十一
年十一月二十九日第一審判決（聲請案號：九十一年度偵字第一七八五三號），提起
上訴，本院管轄之第二審合議庭判決如左：
    主  文
上訴駁回。
    事  實
一、庚○○基於營利賭博之概括犯意，自民國九十一年八月中旬某日起，以其承租臺
    北縣中和市○○街一六０巷四號二樓之住處，供給不特定之賭客賭博財物。賭客
    以四色牌為賭具，其玩法為每人每次持二十張牌，莊家持二十一張牌，賭客如認
    牌不佳不玩，即輸新臺幣（下同）五十元；繼續玩之賭客，如輸則繳付二百元予
    胡牌之贏家。並約定每副牌賭玩三次，每副牌由庚○○向胡牌之人收取抽頭金五
    十元牟利。嗣於九十一年九月十一日下午九時五十分許，適有賭客丁○○、己○○、甲○○、乙○○、戊○○等五人（以上之人，業依違反社會秩序維護法處理
    ），在上址房間內賭博財物，且庚○○在場時，為警查獲，並扣得賭資四千五百
    元（已沒入）、及庚○○所有供本件犯罪所用之四色牌三副、本件犯罪所得之抽
    頭金二百元。
二、案經台北縣政府警察局中和分局報請臺灣板橋地方法院檢察署檢察官偵查起訴。
    理  由
一、訊據被告庚○○坦承於右揭時地，提供四色牌賭具及場所供丁○○、己○○、甲○○、乙○○、戊○○等人以上開方式賭博財物，惟矢口否認有何抽頭營利犯行
    ，辯稱：扣案之二百元是賭客丁○○等人買香煙、吃飯所用，伊沒有抽頭營利，
    而丁○○、己○○、甲○○、戊○○等人在警察局時有跟警察說伊沒有抽頭，但
    是警方不願作筆錄，一定要說有伊有抽頭警察才願意錄音作筆錄，警訊當時當時
    是採片段摘要式錄音，且伊當時沒有同意警方搜索云云。然查右揭事實，業據被
    告於警訊時坦承：「（問：該場地是何人承租？警方現場查扣之四色牌三副、賭
    資抽頭金共計四千七百元為何人所有？）該場地為我承租，我是現場負責人，三
    副四色牌是由我提供賭客賭博用的，查扣之賭資含抽頭金共計四千七百元，其中
    二百元抽頭金是我的，其餘四千五百元賭資則為在場丁○○等五名賭客共有的。
    （現場四色牌玩法為何？你如何抽頭？於何時經營該場所供人賭博？）四色牌玩
    法為五十元一底，若有一家胡牌則其餘各家皆需付錢，若單家放槍則讓人家胡牌
    亦需付錢，以二個鐘頭抽二百元以提供賭客茶水、香煙，我於上個月（即八月中
    旬）起提供場所供不特定人賭博，約三、四天玩一次。」等語不諱，核與證人丁○○、己○○、甲○○、戊○○於警訊時證述相符，丁○○證稱：「（問：賭博
    現場有無人抽頭、把風？）賭博結束後，給屋主庚○○新台幣二百元。沒有人員
    把風。」；證人己○○證稱：「（問：有無抽頭？）有抽頭。」、「抽頭所得歸
    屋主庚○○所有，共抽得二百元。賭具場地皆為庚○○提供。」；證人甲○○證
    稱「（四色牌玩法為何？有無抽頭？）以五十元為一底。胡牌可得二百元。以二
    小時抽二百元給庚○○作為茶水、檳榔、香煙用的。（問：警方查扣之四色牌三
    副、賭資四千五百元、抽頭金二百元為何人所有？該賭博場所係何人提供？）四
    色牌是屋主庚○○所有，賭資四千五百元是我及四名賭客共有的，場所為庚○○
    所提供。」。證人戊○○證稱「（有無抽頭？）有抽頭。每副牌可玩三次抽五十
    元。（問：場地是誰提供？賭具是何人所有？）賭具是庚○○所有，場地是庚○○所有。」並有賭具四色牌三付、賭資四千五百元、抽頭金二百元扣案可證，被
    告事後於本院審理時否認營利抽頭云云，無非畏罪卸責之詞，不足採信。又證人
    丁○○、甲○○、戊○○於本院訊問時翻異先前於警訊時之證詞，改稱被告並無
    抽頭犯行，該扣案之二百元是賭客自行集資購買香煙、飲料之費用，渠等於警訊
    中要說明真正事實，警察就將錄音機關起來，所以只好說被告有抽頭云云。惟查
    ，證人丁○○、己○○、甲○○、戊○○於警訊中已明確證述被告提供前揭賭博
    場所及賭具，並抽頭營利，業如前述，四名證人於警訊製作筆錄之際，筆錄進行
    緩慢，背景聲音清晰可聞，且在甲○○、戊○○之錄音帶，甚至還出現二人之笑
    聲，甲○○還說警員抓失業者是小題大作等，而負責訊問之警員態度和氣，證人
    暢所欲言，有臺灣板橋地分法院檢察署丙○森藏九一偵字第一七八五三號函附卷
    可憑，是警訊筆錄製作過程顯然係採全程錄音，並非將證人之證詞區分為有利或
    不利被告部分作片段式、選擇性錄音，被告指稱警方片段式錄音之言，無足為信
    ，且證人回答問題從容不迫，與警方有說有笑，足徵警方並無以任何不正方法取
    得證詞，是上開證人於警詢中之證詞堪予採信，而渠等在本院作不同之供詞，無
    非係受人情壓力為被告脫免罪責之用，要無足取。再則，被告並無營利抽頭，何
    須提供場所及賭具供人賭博。又被告於本院審理時自承於「自願受搜索同意書」
    （附於偵卷第十七頁）上親自簽名蓋指印（請見本院審判筆錄第三頁第十二行、
    第十四行），是其確實同意台北縣政府警察局中和分局警員於案發當日進行搜索
    ，否則豈會簽署上開文件，其事後空言指摘警方違法搜索，實乃無稽，被告犯行
    堪以認定，應予依法論科。
二、核被告所為，係犯刑法第二百六十八條前段之意圖營利供給賭博場所罪。而扣案
    之四色牌三副、抽頭金二百元，均係被告所有，分別供犯罪所用之物及犯罪所得
    之物，應分別依刑法第三十八條第一項第二款、第三款之規定沒收。而扣案之賭
    資四千五百元則為前開賭客所有，非被告所有，不為沒收之諭知。爰審酌被告犯
    罪之動機、目的、手段，犯罪時所受之刺激及其品性、生活狀況、智識程度、犯
    罪所生之損害，及犯罪後態度等一切情狀，認原審判處有期徒刑三月，認事用法
    並無不合，量刑尚屬妥適，應予維持。上訴意旨求予撤銷改判，為無理由，應予
    駁回。
據上論斷，應依刑事訴訟法四百五十五條之一第一項、第三項、第三百六十八條，刑
法第二百六十八條前段、第四十一條第一項前段、第三十八條第一項第二款、第三款
、罰金罰鍰提高標準條例第一條前段、第二條，判決如主文。
本案經檢察官楊四猛到庭執行職務
中      華      民      國      九十二      年      六      月十七    日
                                    臺灣板橋地方法院刑事第五庭
                                          審判長法  官  邱靜琪
                                                法  官  趙義德
                                                法  官  絲鈺雲
右正本證明與原本無異。
本件不得上訴。
                                          書記官  許清秋
中      華      民      國      九十二      年      六      月  二十一  日
附錄本案論罪科刑法條全文：
刑法第二百六十八條
意圖營利，供給賭博場所或聚眾賭博者，處三年以下有期徒刑，得併科三千元以下罰
金。


司法院資訊處製作；財團法人民間司法改革基金會備份。
